臺灣新竹地方法院刑事判決
109年度侵訴字第50號
公  訴  人  臺灣新竹地方檢察署檢察官
被      告  陳奕瑋



選任辯護人  廖于清律師
            楊詠誼律師
            張倍齊律師
上列被告因妨害性自主案件，經檢察官提起公訴（109年度偵字
第4425號），本院判決如下：
    主  文
甲○○犯乘機性交罪，處有期徒刑參年拾月。
    犯罪事實
一、甲○○與代號BF000-A109033號成年女子（真實姓名年籍詳卷
    附對照表，以下簡稱A女）為酒吧（即PUB）同事關係。甲○○
    於民國109年4月8日上午7時接近8時許，在所工作之酒吧見A
    女工作後酒醉意識不清，於以手機LINE呼叫白牌計程車後，
    帶同酒醉之A女至新竹市○區○○街00號月圓汽車旅館108號房
    一同入住後，即基於乘機性交之犯意，乘A女酒後意識不清
    ，不知且不能抗拒之際，以其生殖器插入A女之陰道內而性
    交得逞。嗣A女酒醒後發現自己全身赤裸，經報警後查悉上
    情。
二、案經A女訴請新竹市警察局報告臺灣新竹地方檢察署檢察官
    偵查起訴。
    理  由
壹、證據能力：
一、本件被告之供述，被告及其辯護人並未主張係以不正方法取
    得或筆錄記載與實際所述不符合之情形而無證據能力，足認
    被告於警詢及偵訊時之供述，均屬出於自由意識之陳述，無
    何任意性之瑕疵可指，應具有證據能力。
二、次按被告以外之人於審判外之言詞或書面陳述，除法律有規
    定者外，不得作為證據，刑事訴訟法第159條第1項固定有明
    文；惟被告以外之人於審判外之陳述，雖不符同法第159條
    之1至第159條之4之規定，而經當事人於審判程序同意作為
    證據，法院審酌該言詞陳述或書面陳述作成時之情況，認為
    適當者，亦得為證據。又當事人、代理人或辯護人於法院調
    查證據時，知有第159條第1項不得為證據之情形，而未於言
    詞辯論終結前聲明異議者，視為有前項之同意，刑事訴訟法
    第159條之5第1項、第2項亦定有明文。查本案被告以外之人
    於警詢及偵查中之指訴，暨卷內以其等記載為內容之文書證
    據，雖屬被告以外之人於審判外之言詞陳述，然被告之辯護
    人就該等證述於本院審理時已經表示不爭執證據能力（見本
    院侵訴卷第240、241頁），被告及其辯護人復未曾於言詞辯
    論終結前聲明異議；而本院審酌該等證人之證述作成時之情
    況，並無不能自由陳述之情形，亦無違法取證及證明力過低
    之瑕疵，且與待證事實具有關連性，認為以之作為證據應為
    適當，依前揭規定說明，自得為證據。
三、至本院下列所引用其餘非供述證據部分，被告及其辯護人於
    本院均未主張排除該非供述證據之證據能力，且迄本院言詞
    辯論終結前均未表示異議，本院審酌前揭非供述證據之取得
    過程亦無何明顯瑕疵，且無顯有不可信之情況，認均有證據
    能力。
貳、認定犯罪事實所憑之證據及認定之理由：
　　訊據被告固不爭執其於案發當日有與A女發生前揭性交行為
    ，惟矢口否認係對A女乘其酒後意識不清為之，辯稱：當天
    下班我本來要叫車載A女回家，但是他喝醉了，又不說他住
    哪，我就叫計程車帶他去月圓汽車旅館，進入汽車旅館房間
    之後，我當時也因為酒醉沒有意識了云云。
　　被告之辯護人則為被告利益辯稱：依照A女證述，其酒量應
    該有一定程度，且A女稱曾有喝醉3次紀錄，但每次都能保留
    一定意識讓同事叫車載回家，也能夠撙節自己酒量，知道喝
    到什麼程度會醉到不省人事，況且A女是以陪酒為業，對於
    自己酒量到哪裡應該很清楚，但唯有此次A女證稱醉到不省
    人事，但依照證人丙○○所述，A女是可以被攙扶行走，證人
    乙○○審理時也有說是A女自己起身說要去月圓汽車旅館，並
    稱是A女自己上樓梯，顯見A女並未完全醉到不省人事，且A
    女於審理時也證稱當天有與男友吵架，亦可能是為了給男友
    交待，在男友之壓力下才去提告等語。惟查：
一、被告確有於上揭時間，呼叫白牌計程車，搭載A女至月圓汽
    車旅館，並有在該汽車旅館108號房內與A女發生性行為等情
    ，已經證人即白牌計程車司機乙○○、證人即月圓汽車旅館員
    工丙○○於警詢、偵訊及本院審理時證述明確，並有新竹市警
    察局婦幼警察隊偵查佐呂進榮於109年4月13日製作之職務報
    告1份（見偵卷第4頁）、證人A女指認之「案發地：月圓汽
    車旅館（新竹市○○街00號）外觀照片1張」（見偵卷第14頁
    ）、證人A女於109年4月8日警詢時當庭繪製之「案發地擺設
    圖1紙」（見偵卷第15頁）、案發現場照片9張（見偵卷第16
    至19頁）、109年4月8日早班交班報表1份（見偵卷第20頁）
    、汽車旅館外監視器翻拍照片5張（見偵卷第28至30頁）、
    新竹市北區經國路與愛文街口、磐石路口、和平路口之監視
    器翻拍照片5張（見偵卷第31至33頁）、車輛詳細資料報表1
    份（牌照號碼：8902-QD）（見偵卷第37頁）、新竹市警察
    局109年6月12日竹市警婦字第1090021325號函檢送內政部警
    政署刑事警察局鑑驗代號BF000-A109033遭妨害性自主案鑑
    定書（109年6月3日刑生字第1090044937號）影本1份（見偵
    卷第41至43頁反面）、A女之國立臺灣大學醫學院附設醫院
    新竹分院109年4月8日受理疑似性侵害事件驗傷診斷書1份（
    見新竹市警察局偵辦性侵害案件密封公文第4至6頁）、A女
    之疑似性侵害案件證物採集單1份（見新竹市警察局偵辦性
    侵害案件密封公文第6-1頁）、A女之性侵害案件驗證同意書
    1份（見新竹市警察局偵辦性侵害案件密封公文第6-2頁）等
    資料在卷可參，並有路口監視器影像光碟1片（置於偵卷偵
    查光碟片/錄音帶存放袋內）存卷可證，且為被告所不爭執
    在卷，此部分事實自堪認定。
二、證人即被害人A女於案發當日，在所工作之酒吧內已經因酒
    醉而有意識不清、嘔吐之情形，其搭上白牌計程車迄至抵達
    汽車旅館之過程，均顯已呈現意識不清楚之狀態，且被告於
    該過程中意識均仍清晰等情，亦有下列證據可證：
（一）證人A女於警詢時證稱略以：我是在109年4月初去甲○○任
      職的酒吧上班才認識他，但是我不知道他名字，我都叫他
      「ㄟ」，他性侵我的時間是109年4月8日，我不知道幾點，
      因為我喝醉，地點在月圓汽車旅館108號房，我在109年4
      月7日晚上10點去PUB上班，工作就是陪客人喝酒玩遊戲，
      甲○○跟我說我那天要上到2點30分，接著我就跟客人在喝
      酒玩遊戲，然後我就喝醉沒印象了，最後我醒來是早上8
      點，發現我人在月圓汽車旅館108號房，當時我身上沒有
      穿任何衣褲，是全裸的，我不知道我的衣服是誰脫的，那
      時候甲○○躺在我旁邊睡覺，也是全身脫光，沒有穿衣褲，
      所以我懷疑我被他性侵，但我完全不記得中間發生什麼事
      情，我已經醉到沒有意識，我最後的印象就是在陪客人喝
      酒聊天，我不知道我到底是怎麼去汽車旅館的，我在PUB
      內喝了很多酒，就是混著喝，之後甲○○怎麼與我發生性行
      為我沒印象、我也醉了沒有意識等語（見偵卷第9至11頁
      ）。
　　　於本院審理時證稱略以：我去PUB上班時因為剛到職，對
      被告不太瞭解，之前也完全不認識他（見本院侵訴卷第21
      0頁），109年4月7日晚上10點上班後，我喝蠻多的，都是
      純洋酒，有2、3瓶左右，我最後的印象就是我還在喝酒，
      是發現我在月圓汽車旅館才知道我離開店裡，我清醒時看
      到我全身沒穿衣服，被告躺在我旁邊，他上半身沒穿衣服
      ，我警詢中所述他也全身赤裸是實在的，當下我很驚嚇、
      驚訝，被告還在睡覺，我就先打給我男朋友他們然後先跑
      走，後來是男友的朋友來載我，我跟被告只是單純同事關
      係，之前我也曾在該工作酒吧喝醉，但我都會請櫃檯人員
      幫我叫車回家，我也曾請被告幫我叫過2、3次車，當天如
      何到汽車旅館我完全沒有記憶，我在上班期間跟被告沒有
      互動、也不知道他名字，跟他沒有任何感情基礎，我在旅
      館清醒後，就趕快穿衣服等人來載我，案發那天我還有記
      憶的部分就是我還在PUB內跟客人喝酒玩遊戲，後來醒來
      就在月圓汽車旅館、且身上沒穿衣服，中間過程我完全沒
      有印象了等語（見本院侵訴卷第212至222頁）。
（二）證人乙○○於警詢時證稱略以：109年4月8日早上7、8點，
      我有駕駛8902-QD從新竹市北區經國路某PUB搭載甲○○及A
      女到月圓汽車旅館，當天是甲○○以手機LINE通知我去載他
      及一名女子，他們大概是在當天早上7點50分左右上車，
      當天他們二人都醉了，叫他們二人都會回應，一開始是女
      生先上車，她坐在後座，後來才是甲○○上車，他坐在副駕
      駛座，該女生上車後我有問她要去哪裡，因為她酒醉，她
      講的話我聽不懂，後來甲○○上車後我又再問一次，甲○○告
      訴我要去月圓汽車旅館，我把車輛開到旅館門口後，甲○○
      就先付旅館費用，到房間後，我先去副駕駛座叫甲○○起來
      ，他起來就下車到後座扶該女子下車，我就問說要不要幫
      忙扶，我就去扶住我的車門，甲○○就把該女子扶到樓梯口
      ，女子就自己走路上樓去，甲○○就去副駕駛座拿錢包及菸
      ，付了我的車資，我就離開了。當時是甲○○口頭告訴我要
      去月圓汽車旅館的等語（見偵卷第34至35頁）。
　　　於本院審理時證稱略以：案發當天是甲○○用LINE叫車，當
      時A女是在後座躺著，甲○○坐在副駕駛座，他可以跟我交
      談，我問甲○○要去哪，然後女生起來說「去月圓」，後來
      我就出發了，（經檢察官提示警詢筆錄後改稱）警詢時說
      的都實在，剛才雖然說是A女說要去月圓汽車旅館，但我
      現在真的忘記了，警詢所述應該是正確，因為距離案發時
      間較近，當時開到經國路，甲○○說他錢包忘記拿，所以我
      們又繞回他工作的PUB拿錢包，之後再出發到月圓汽車旅
      館，抵達旅館是甲○○跟櫃檯接洽，到了房間門口，是甲○○
      先扶A女下車，然後甲○○付錢給我，A女被扶下車之後，是
      自己走上去還是別人扶他上去我不曉得，我之前在警詢所
      稱甲○○下車到後座扶A女等的證述都實在（見本院侵訴卷
      第229至232頁），當時應該是開一下甲○○就突然說錢包忘
      記拿，折返回PUB之後，是甲○○自行下車拿錢包之後又回
      到車上，一開始在PUB載A女上車時，A女是整個橫躺在後
      座佔據後座空間，我只有看到甲○○扶A女下車，在108號房
      樓下門口，然後我就請甲○○付錢，甲○○說錢包在車上，他
      就先把A女扶在旁邊即樓梯口的位置，我有看到A女扶著樓
      梯往上走個一兩步，之後我就沒注意、沒看到，甲○○付完
      車資我車子就開走了等語（見本院侵訴卷第236至239頁）
      。
（三）證人丙○○於警詢時證稱略以：109年4月8日上午8點許在月
      圓汽車旅館櫃檯當班是我本人，是我接待甲○○入住108號
      房，當時入住者有2人，1男1女，依據早班交接班表上時
      間顯示，他們入住時間是8點06分，當時甲○○是叫白牌計
      程車來的，他們車輛開到櫃檯時，車上男生即甲○○付住宿
      費用，我看見車上女生即A女沒有意識，睡著了，付完錢
      後車輛開到108號房間前，甲○○先下車，司機跟著下車幫
      忙拿東西，甲○○扶著A女下車，司機幫忙拿客人東西(好像
      皮包），我不知他拿給誰，隔了不知多少時間，那個女生
      就跑出來坐在地上靠著花圃，頭埋在膝蓋雙腳上，後來有
      一台來說要載108號房客人，我就問說是不是花圃旁那個
      ，那個司機就說對，就把該女子載走等語（見偵卷第38至
      39頁）。
　　　於本院審理時證稱略以：現在距離案發時間久遠，而且太
      多客人了，對於當時的情形我已經沒有印象，警詢筆錄的
      記載都正確，我當時確實是按照我當時的記憶真實陳述等
      語（見本院侵訴卷第226頁）。
（四）被告於警詢時亦供稱略以：我跟A女大約在案發一週前認
      識但是不熟，我們都在經國路上的一間pub上班，案發當
      天我們兩人都有喝酒，A女喝了很多種類的酒，我喝了2支
      威士忌，她應該喝得比我還多，我本來是要送他回家，可
      是他不告訴我他家在哪，我就叫車載他一起去月圓汽車旅
      館，要坐車之前，他在店裡的包廂就嘔吐了，我叫車進去
      汽車旅館房間後，我有脫我自己的衣服，只穿內褲睡覺等
      語（見偵卷第5至7頁）。
　　　於偵訊時供稱略以：A女當天下班應該要回家，但他酒醉
      ，所以我叫他先去包廂睡，後來到關店時間，我弄好後去
      叫他，本來要帶他回去，但他一直不說他住哪裡，我也不
      可能把他帶回我家，所以我們就坐車去月圓汽車旅館，到
      旅館之後我們就酒醉睡著（見偵卷第46頁）。
　　　於本院訊問時稱：當天我有跟A女一起進房間，進房後有
      發生性關係，A女當時應該是清醒的吧（見本院他字卷第4
      9至52頁）。
　　　於本院準備程序時稱：我跟A女是同事，到案發當時認識
      約一個禮拜，當天下班我本來要叫車載A女回家，但是他
      喝醉了，我問他家住哪他堅持不講，我說不然就去月圓，
      他說好，（嗣又稱）他沒有講話，他是點頭，他當時的意
      識是有酒醉，我不太清楚酒醉情形，因為我自己也很醉，
      那天是我叫白牌計程車，到了汽車旅館我先下車，我把A
      女扶下車，A女自己走上樓，是我去櫃檯登記住房，進房
      間之後我就沒意識，忘了（見本院侵訴卷第116至118頁）
      。
（五）依證人A女及被告所述，可知A女於案發當日確實飲用非常
      多酒類，比被告所飲用之酒類更多，且於上車前在包廂內
      已經因飲酒過量、酒醉而有嘔吐之狀況，A女於報警後經
      呼氣酒精濃度測試，酒測值為每公升0.51毫克，亦有酒精
      濃度測試表1份（見新竹市警察局偵辦性侵害案件密封公
      文第3頁）在卷可參，堪認A女確有於109年4月8日凌晨因
      飲酒過量導致嘔吐、酒醉之情形。再依證人乙○○、丙○○上
      揭所述，A女於上車時已經呈現整個人橫躺於後座、且雖
      有講話但所講話之內容證人乙○○聽不懂，抵達旅館時並無
      法自行下車需被告攙扶，堪認A女斯時已經處於因大量酒
      精影響導致酒醉、意識不清、行動無法自主之情形，則被
      告於進入月圓汽車旅館108號房後，對A女為性交行為時，
      A女顯然處於不能且不知抗拒之狀態甚明。
　　　至被告雖曾於本院訊問程序時稱與A女發生性關係當下A女
      當時應該是清醒的等語，然A女於當時已經呈現意識不清
      之情形，已如前述，且被告於警詢、偵訊、準備程序及審
      理時所述，均係稱A女當時有酒醉的情形，僅強調自己也
      酒醉無意識，於警詢之初甚至否認有與A女發生性關係（
      見偵卷第6頁），從而，其於本院訊問時所述自無足憑採
      。
　　　辯護人雖主張A女當時意識清晰而以上開情詞置辯，惟查
      ：
   1、刑法第225條第1項乘機性交罪係以對於男女利用其精神、
      身體障礙、心智缺陷或其他諸如昏暈、酣眠、酒醉等相類
      情形，不能或不知抗拒而為性交為構成要件，所謂「不能
      或不知抗拒」係指乘被害人因上開精神障礙等情形，對於
      外界事物失去知覺，或其意識之辨別能力顯著降低，已無
      自由決定其意思或瞭解其行為效果，而處於不知或不能抗
      拒之狀態而言。針對酒醉是否足認已達不能或不知抗拒而
      為性交之程度，固應綜合各種客觀情狀以為判斷，惟僅需
      客觀上足認被害人當時並無同意性交之理解，或無抗拒性
      交之能力即為已足，並不以必達於昏迷、呆滯、木僵、甚
      至呼吸中樞麻痺之程度為必要，因該規定目的在於保障性
      自主決定權。
　　　辯護人雖稱依照證人丙○○、證人乙○○所述，A女當時可以
      自己上樓，顯見A女意識清楚等語，然被告呼叫白牌計程
      車載同A女前往者係汽車旅館，該汽車旅館之配置係證人
      乙○○直接將車輛駛入所入住房號之門口，所謂之樓梯亦僅
      係一車庫通往房間之小樓梯，依證人乙○○所述，其僅見A
      女有扶著樓梯往上走一兩步，而在酒醉、意識不清之情況
      下，縱有一般日常生活會有之舉動（例如無意識的點頭、
      步行移動）亦無違常情，況A女當時已經有先嘔吐、語意
      不清、癱倒在汽車後座、需要人攙扶下車等酒醉意識不清
      、行為舉止無法自主之情形，已如前述，縱使證人乙○○有
      見A女步行一兩步，亦是在手扶著樓梯之情形下為之，且
      決定性交行為對象、是否同意為性交行為而行使性自主權
      所需之意識程度，顯然較單純身體移動、動作等活動要高
      出甚多（可參照最高法院107年度台上字第2589號判決意
      旨），況被告於歷次供述，除曾於本院訊問程序時稱A女
      當時意識應該清楚吧外，於警詢、偵訊、本院準備程序及
      審理時均係稱A女當時也喝酒醉，僅辯稱其自己也酒後無
      意識云云，則辯護人僅以A女曾有扶著樓梯往上走一兩步
      之行為，主張A女於遭被告為性交行為時處於意識清楚之
      狀態顯然無據。
　 2、辯護人雖辯稱依A女所述，其酒量應該有一定程度，且A女
      稱曾有喝醉3次紀錄，但每次都能保留一定意識讓同事叫
      車載回家，也能夠撙節自己酒量，知道喝到什麼程度會醉
      到不省人事，況且A女是以陪酒為業，對於自己酒量到哪
      裡應該很清楚，但唯有此次A女證稱醉到不省人事等語。
      惟一般人受酒精影響之程度，本即會因各次飲酒時之身心
      狀況等因素而不同，例如身體不適之情況下飲酒、是否有
      進食之狀況下飲酒、飲用之酒類品項、量等等，要難僅以
      A女稱其在本案發生前未曾有過飲酒至意識不清之程度，
      遽認其「不可能」發生飲酒後因酒精影響導致意識不清之
      情況，辯護人之主張要屬率斷。且A女於案發當時僅到職
      約1週，尚且連被告之名字都不知道，與被告毫無交情，
      已經其證述如前，被告於本院審理時亦稱其與甫到職一週
      之A女並無互動往來，其未曾向A女介紹過自己名字，與A
      女並無何感情基礎等語（見本院侵訴卷第256、257頁），
      則辯護人所主張之A女於本院審理時所述之內容，反足認A
      女前於工作上飲酒後在仍有意識之情況下，均係請男友搭
      載，或請同事幫忙叫車回家，未曾有過與他人外宿之情形
      ，而A女與被告並不熟識，僅為工作約1週之同事，尚且連
      名字都不知道，倘若A女當時意識仍清楚，大可依往例請
      男友或友人搭載，或請被告協助叫車即可，A女於審理時
      並證稱亦曾請被告幫忙叫過2、3次車，何以不為，若A女
      當時意識確實尚清晰，何以會有被告所稱A女堅持不說家
      住何處、而無法幫其叫車之與往常不同之情形，此益徵A
      女當時意識已經陷入模糊不清之狀態甚明，辯護人執此為
      被告辯護顯不足採。
   3、辯護人雖稱證人乙○○於審理時有證稱當時是A女在車上說
      要去月圓汽車旅館等語。然查，證人乙○○甫進入法庭時，
      即多次看向被告，經本院質以其入庭時一直往被告方向看
      ，是否跟被告認識或有何特殊關係時，稱「我的朋友認識
      被告，但我自己不認識被告」，且於審理時，係在檢察官
      在問到被告上副駕駛座後，僅開放式問以「你有跟甲○○說
      什麼嗎」，而完全未問有無與A女對話時，即答稱「我問
      甲○○去哪裡，然後女生起來說『去月圓』，後來我就出發」
      （見本院侵訴卷第230頁），經檢察官質以何以與警詢時
      所述不同時，再稱「我現在真的忘記了，但警詢說的應該
      是正確的，因為當時距離案發時間比較近」（見本院侵訴
      卷第231頁），則觀諸其於本院審理到庭作證之時間係109
      年12月24日，距離案發時間已經將近8個多月，而製作警
      詢筆錄之時間係109年4月28日，距離案發時間僅約20日甚
      近，記憶自然應較為清晰，則其於案發後8個多月，在檢
      察官僅單純問有無與被告對話時，即主動且非常確定的答
      稱上揭與警詢時迥異之內容，已顯不合常理，證人乙○○雖
      稱與被告並不相識，然其於開庭進入法庭時確實多次朝被
      告張望，自承與被告有共同之友人，被告並係以LINE直接
      叫其所駕駛之車輛，相較於其與A女而言，顯然與被告有
      較多之聯繫因素，其所為上揭翻異前詞、嗣後並改稱現已
      經記憶不清之證言，顯係迴護被告之詞而不足採信。
   4、辯護人雖又稱A女證稱是在男友提議下才報警，然觀諸證
      人A女於本院審理時，係證稱：因為我說這件事情我也不
      知道，然後男友就說那不然就去警局報案，我就說好等語
      （見本院侵訴卷第222頁），而A女於案發當時清醒後，見
      自身赤裸，旁邊還躺著赤裸的被告，既驚訝又驚嚇，已經
      其證述如前，證人丙○○亦證稱A女當時跑到花圃旁蹲著，
      此種情緒反應下之行為舉止，益徵當時A女當時確實處在
      驚慌失措之情況，而一般人倘若遭遇相同事件，第一時間
      知悉之友人建議以報警方式處理，本屬平常，則A女當日
      與男友見面時，在驚慌、驚訝之情緒尚未平復，不知道發
      生何事之情況下，男友建議報警此一作為並無違常情，亦
      難認此時即前往警局報案之A女自身並無報案之意願，而
      係在男友之「壓力下」為之，辯護人之主張顯然無據。
　　　又A女於109年4月8日中午約12時許即前往警局報案，且對
      於警員詢問「甲○○與妳發生性交行為是否都是經過妳的同
      意？有無使用暴力、脅迫、恐嚇、催眠術、藥劑或其他違
      反妳意願的方法與妳發生性交行為」時，係稱「沒有經過
      我的同意，應該沒有吧!我也醉了沒有意識」，於警員詢
      問「甲○○與你發生性交行為，你都有沒有反抗或求救？」
      係答稱「好像沒有，我沒印象了」，可知A女於第一時間
      前往警局所製作之筆錄，對於警員所詢問有關其遭被告為
      性交行為之過程，完全無法明確表示，所為回答均不太肯
      定，且最後均稱其沒有印象，此核與證人A女所述在酒吧
      最後喝醉，之後完全沒有記憶之情況相符，辯護人雖主張
      證人A女係因要給男友交待才提告而誣陷被告，倘若如此
      ，A女大可就「如何遭被告侵害」之細節一一描述，甚可
      指稱被告有更嚴重之強迫行為，然A女並未為如此之陳述
      ，僅係一再表示對過程沒有記憶、均無印象，辯護人此部
      分之主張亦不足作為有利被告認定之依據。
（六）至被告雖辯稱其自身當時已因酒醉意識不清云云，然觀諸
      其於警詢之初所述內容，尚能明確依記憶說明到其進入房
      間之後，脫下自己的衣服睡覺，何以就如何離開酒吧、前
      往汽車旅館、進入旅館房間後脫衣入睡之步驟仍有明確記
      憶並能具體說明，對於後續行止突然完全無意識，且被告
      於警詢時係全然否認有與A女發生性關係，係於偵查中經
      檢察官出示DNA鑑定報告後，始不爭執有與A女發生性關係
      ，惟嗣後於偵查中、準備程序、審理時對於進入旅館房間
      後所發生之經過，均稱酒醉無意識、忘了等語，則依其警
      詢所述觀之，既能明確交代案發當日如何從PUB前往汽車
      旅館之經過，以及進入旅館房間後之脫衣行為，然對於與
      A女發生關係一事全然否認，此已有可疑，嗣後之供述甚
      至對於進入房間後之行為均稱無意識，所辯前後不符；況
      依證人乙○○、丙○○上揭證述內容可之，被告不僅於當時能
      先以LINE呼叫證人乙○○所駕駛之白牌計程車，主動告知證
      人乙○○要前往之地點，路程中並發現自己錢包沒帶，要求
      證人乙○○折返回工作之PUB，自行入店內拿取，抵達月圓
      汽車旅館後，並能下車與櫃檯人員即證人丙○○接洽、登記
      住房，並攙扶橫躺於後座之A女下車後，給付車資予證人
      乙○○，又觀諸卷附現場照片（見偵卷第18頁上方照片），
      可見該房間桌上有一紙杯，內裝有清水以及煙蒂、煙灰，
      而被告於本院審理時稱其當時有抽菸習慣，109年4月8日
      是警察叫他才醒來，中間有無醒來過沒有印象，被叫醒後
      其並無抽菸，對於抵達汽車旅館後有無抽菸忘記了、沒有
      印象等語（見本院侵訴卷第254、255頁），且證人乙○○亦
      證稱被告當時下車時有到副駕駛座拿「錢包及菸」，則依
      被告之說法，被告既係在警員前往後才清醒，清醒後並無
      抽菸行為，可知被告在抵達汽車旅館後，有抽菸之行為甚
      明，綜觀被告上揭呼叫計程車離開PUB後至抵達汽車旅館
      房內後之一連串舉動，均是屬於必須具有相當意識清醒程
      度方能為之之一連串積極行止（尤其是還能記得錢包忘記
      拿、能出示證件登記住房、能攙扶已經酒醉之A女下車等
      ），則其又豈可能在案發當時在酒吧內至抵達汽車旅館房
      間內過程均顯然意識清晰，且案發後對於抵達汽車旅館房
      間內尚有自己脫衣等過程均記憶深刻之情況下，僅對於如
      何與A女發生性關係一事稱是在酒醉毫無意識下發生，其
      所辯顯係事後卸責之詞，不足為採。
　　　至被告雖亦有於警詢時進行呼氣酒精濃度測試，酒測值為
      每公升0.60毫克（見酒精濃度測試表1紙，偵卷第22頁）
      ，然每個人因身體狀況不同，對於酒精代謝程度、受酒精
      影響之程度自然不同，該酒測結果僅能證明被告於酒測前
      有飲用酒類之情形，而被告於對A女為性行為時，意識顯
      然尚屬清晰，已經本院說明如前，該酒測結果亦無從作為
      有利被告認定之依據，併予說明。
三、綜上所述，被告所辯及辯護人上揭主張均無足憑採，被告所
    為之乘被害人A女因酒醉意識不清、因酒醉而精神狀態陷入
    與精神、身體障礙或心智缺陷相類之情形，不能、不知抗拒
    之狀態而對被害人A女遂行性交行為之乘機性交犯行，事證
    明確，堪以認定，自應予以依法論科。
參、論罪及科刑
一、核被告所為，係犯刑法第225條第1項之乘機性交罪。
二、爰審酌被告與被害人A女係工作上之同事，且A女甫到職1週
    ，其於案發時明知A女已因酒醉後陷入意識不清之情形，竟
    將A女帶往汽車旅館後，僅為滿足一時性慾，乘機為上揭性
    交行為，所為惡性非輕，危害他人人身安全及社會治安匪淺
    ，更造成A女精神上難以抹滅之陰影及痛苦，身心受創，兼
    衡其犯後猶不知體認所為於法有違之態度，暨其自陳之智識
    程度、家庭狀況、工作情形，刑事前案紀錄（參見臺灣高等
    法院被告前案紀錄表）等一切情狀，量處如主文所示之刑。
    據上論斷，應依刑事訴訟法第299條第1項前段，判決如主文
    。
本案經檢察官楊仲萍提起公訴，經檢察官陳中順到庭執行職務。
中    華    民    國   110    年    1     月    21    日
                  刑事第八庭  審判長法  官  廖素琪 
                                    法  官  潘韋廷
                                    法  官  林哲瑜
以上正本證明與原本無異。　　　　　　　　　　　　　　　　
如不服本判決應於收受送達後20日內向本院提出上訴書狀，並應
敘述具體理由；其未敘述上訴理由者，應於上訴期間屆滿後20日
內向本院補提理由書（均須按他造當事人之人數附繕本）「切勿
逕送上級法院」。告訴人或被害人如對於本判決不服者，應具備
理由請求檢察官上訴，其上訴期間之計算係以檢察官收受判決正
本之日期為準。
中　　華　　民　　國　　110 　年　　1 　　月　　22　　日
                                    書記官  曾柏方
附錄本案論罪科刑法條全文：
刑法第225條：
對於男女利用其精神、身體障礙、心智缺陷或其他相類之情形，
不能或不知抗拒而為性交者，處3 年以上10年以下有期徒刑。
對於男女利用其精神、身體障礙、心智缺陷或其他相類之情形，
不能或不知抗拒而為猥褻之行為者，處6月以上5年以下有期徒刑
第1項之未遂犯罰之。